臺灣高等法院刑事判決
109年度上訴字第97號
上  訴  人  
即  被  告  古平德

                    住○○市○○區○○路0段00巷○○○村                        00號          
選任辯護人  李律民律師
上列上訴人因違反槍砲彈藥刀械管制條例等案件，不服臺灣桃園
地方法院106年度訴字第1033號，中華民國108年9月24日第一審
判決（起訴案號：臺灣桃園地方檢察署106年度偵字第3637號、
第13968號、第15594號、第16062號、第16822號），提起上訴，
本院判決如下：
    主  文
上訴駁回。
    事  實
一、古平德明知具殺傷力之改造槍枝、子彈，係屬槍砲彈藥刀械
    管制條例第4條第1項第1款、第2款所列管之管制物品，不得
    寄藏，竟基於寄藏改造槍枝及子彈之犯意，於106年4月間某
    日，在桃園市○○區○○○路000號住處，經綽號「小楊」之楊睿
    品（另案提起公訴）交付具殺傷力如附表一(即原判決附表
    三編號1至4)所示之改造手槍、如附表二(即原判決附表四)
    所示之制式及非制式子彈而寄藏上開槍彈。嗣於106年5月18
    日，為警持搜索票，在古平德桃園市○○區○○○路000號住處，
    扣得如附表一、二所示之物，因而查獲。
二、案經劉秀枝、陳佳儀、陳鎬文訴由新竹縣政府警察局移送及
    臺灣桃園地方檢察署檢察官簽分後偵查起訴。　　　
    理  由
壹、程序方面
一、審理範圍
    本件被告僅就原審認定涉犯槍砲彈藥刀械管制條例第8條第4
    項之非法寄藏可發射子彈具殺傷力之槍枝罪、同條例第12條
    第4 項之非法寄藏子彈罪部分提起上訴，就槍砲彈藥刀械管
    制條例第14條第3項非法持有刀械罪部分並未上訴，非屬本
    院審理範圍，合先敘明。
二、證據能力
  ㈠被告以外之人於審判外之陳述，雖不符刑事訴訟法第159條之
    1 、159條之2 、159條之3 、159條之4等規定，而經當事人
    於審判程序同意作為證據，法院審酌該言詞陳述或書面陳述
    作成時之情況，認為適當者，亦得為證據。當事人、代理人
    或辯護人於法院調查證據時，知有第159條第1項不得為證據
    之情形，而未於言詞辯論終結前聲明異議者，視為有前項之
    同意，刑事訴訟法第159條之5定有明文。本案當事人、辯護
    人就下述其餘供述證據方法之證據能力，於言詞辯論終結前
    同意作為證據使用，而經本院審酌各該證據方法之作成時，
    並無其他不法之情狀，均適宜為本案之證據，依刑事訴訟法
    第159條之5之規定，有證據能力。
  ㈡其餘資以認定本案犯罪事實之非供述證據，亦查無違反法定
    程序取得之情形，依刑事訴訟法第158條之4反面規定，應具
    證據能力。　　
貳、實體方面
一、上揭事實，業據被告古平德於警詢、原審及本院審理時均坦
    承不諱，核與證人即其寄藏槍枝來源楊睿品於警詢及偵查時
    之證述大致相符（見106年度偵字第13968號偵查卷第97頁至
    第98頁背面、第100頁背面至第102頁、第169頁背面至第171
    頁），並有新竹縣政府警察局搜索扣押筆錄、扣案物品目錄
    表各1份在卷（見106年度偵字第3637號偵查卷㈠第113頁背面
    至第116頁背面）及如附表一、二所示之槍枝、子彈扣案足
    佐，且如附表一、二所示之槍枝、子彈經送內政部警政署刑
    事警察局以檢視法、性能檢驗法、試射法及動能測試法鑑驗
    結果如附表一、二之鑑定結果所示等情，有附表所示之鑑定
    書附卷憑參（詳如附表一、二依據欄所示），足認如附表一
    所示之槍枝皆為改造槍枝，且具有殺傷力；如附表二所示之
    制式及非制式子彈均具有殺傷力甚明。從而，被告之任意性
    自白均核與事實相符，應堪信為真實，本案事證明確，被告
    所涉上開犯行均洵堪認定，均應依法論科。
二、論罪科刑　　
  ㈠核被告所為係涉犯槍砲彈藥刀械管制條例第8條第4項之非法
    寄藏可發射子彈具殺傷力之槍枝罪、同條例第12條第4 項之
    非法寄藏子彈罪。
　㈡按未經許可持有槍砲彈藥刀械等違禁物，所侵害者為社會法
    益，如持有之客體種類相同（同為手槍，或同為子彈者），
    縱令持有之客體有數個（如數支手槍、數顆子彈），仍為單
    純一罪，不發生想像競合犯之問題（最高法院96年度台上字
    第6417號裁判意旨足資參照），是被告未經許可，同時寄藏
    可發射子彈具殺傷力之改造手槍4枝及同時寄藏具殺傷力之
    子彈61顆，應僅成立單純一非法寄藏可發射子彈具殺傷力之
    槍枝罪及非法寄藏子彈罪。
　㈢被告上開所犯非法寄藏可發射子彈具殺傷力之槍枝罪及非法
    寄藏子彈罪間，係以一持有行為，同時觸犯數罪名，屬想像
    競合犯，應依刑法第55條之規定，從一重以非法寄藏可發射
    子彈具殺傷力之槍枝罪論處。
　㈣槍砲彈藥刀械管制條例第18條第4項規定：犯本條例之罪，於
    偵查或審判中自白，並供述全部槍砲、彈藥、刀械之來源及
    去向，因而查獲或因而防止重大危害治安事件之發生者，減
    輕或免除其刑。查被告於偵查及審判中均自白，並供述全部
    槍彈之來源及去向，因而查獲楊睿品犯罪，而楊睿品涉嫌違
    反槍砲彈藥刀械管制條例案件，經警調查移送後，由臺灣桃
    園地方檢察署檢察官偵查起訴，並經臺灣桃園地方法院以10
    6年度重訴字第54號判決有罪，因不服提起上訴，經本院以1
    08年度上訴字第3761號駁回上訴等情，有楊睿品之本院被告
    前案記錄表及前揭判決在卷可參，自應依前揭槍砲彈藥刀械
    管制條例第18條第4項前段之規定減輕其刑。
三、不另為無罪諭知部分
  ㈠公訴意旨略以：被告除有前揭論罪科刑部分外，楊睿品尚有交付如附表三（即原判決附表五編號6）所示具殺傷力之5.56mm步槍子彈2顆，而寄藏該子彈。因認被告此部分亦係涉犯槍砲彈藥刀械管制條例第12條第4項之非法寄藏子彈罪嫌等語。
  ㈡惟查，扣案如附表三所示之子彈2顆經試射後，無法擊發，認
    不具殺傷力乙情，此有內政部警政署刑事警察局108年3月21
    日刑鑑字第1080015612號函1份在卷可稽（見原審卷㈡第248
    頁），是被告此部分自不構成非法寄藏子彈罪，然因該部分
    與前揭論罪科刑之非法寄藏可發射子彈具殺傷力之槍枝、具
    殺傷力之子彈罪部分，有實質上一罪、裁判上一罪之關係，
    亦不另為無罪之諭知。
四、駁回上訴之理由
　㈠原審認被告事證明確予以論處，並審酌具殺傷力之槍枝、子
    彈及刀械，均屬高度危險之物品，被告竟非法受楊睿品之託
    而寄藏具殺傷力之槍枝、子彈，對於社會大眾安全潛在危險
    甚大，所為應予非難，惟念被告犯後始終坦承犯罪，且供出
    寄藏槍彈來源，因而查獲楊睿品，犯後態度良好，兼衡被告
    非法寄藏具殺傷力槍枝、子彈之數量、時間久暫，被告之犯
    罪動機、目的、手段、智識程度等一切情狀，量處有期徒刑
    2年6月，併科罰金新臺幣15萬元，並就併科罰金部分諭知易
    服勞役之折算標準。並說明：附表一(即原判決附表三編號1
    至4)所示之改造槍枝4枝，均具有殺傷力，應依刑法第38條
    第1項規定宣告沒收；附表二(即原判決附表四所示)之非制
    式子彈、制式子彈共61顆，皆供鑑定試射，已無殺傷力，均
    非違禁物，爰不為沒收；原判決附表五所示不具殺傷力之氣
    動鎮暴槍1枝、子彈17顆、原判決附表六所示等物，均非違
    禁物，且無證據證明與被告本案犯罪有關，自不為沒收宣告
    。經核原判決認事用法，洵無違誤，量刑及沒收亦屬妥適。
    原審另就被告被訴非法寄藏子彈罪部分，不另為無罪諭知，
    亦無不合。
  ㈡被告上訴意旨略以：本件被告因長期憂鬱症，誤認楊睿品交
    付之物品僅係零組件，不知道會觸犯重罪，且持有時間尚短
    僅1個多月，又被告之子遭逢車禍，大腦嚴重受創，生活無
    法自理需專人照顧，一時失慮，誤觸法網。倘被告入監服刑
    ，被告之子生活亦面臨困難，且被告於偵、審始終坦承犯行
    ，並供出上游，應認其情可憫，請依刑法第59條減輕其行，
    並給予緩刑之宣告云云。惟查：
　⒈按犯罪之情狀顯可憫恕，認科以最低刑度仍嫌過重者，得酌
    量減輕其刑，刑法第59條定有明文。該條所謂「犯罪之情狀
    顯可憫恕」，係指審酌刑法第57條各款所列事項以及其他一
    切與犯罪有關之情狀之結果，認其犯罪足堪憫恕者而言，必
    須犯罪另有特殊之原因與環境等，因在客觀上顯然足以引起
    一般同情，認為縱予宣告法定最低度刑猶嫌過重者，始有其
    適用。
　⒉本院審酌非法寄藏改造槍枝及子彈極易滋生社會重大危安事
    件，向為嚴重觸法行為，此乃眾所周知之事，被告為智識正
    常且具有相當社會經驗之成年人，對此自無不知之理，詎其
    竟無視法律之嚴厲禁制，仍非法寄藏本案槍枝及子彈，其惡
    性已屬非輕，縱無證據證明其有持以另作其他不法使用，然
    其經查獲寄藏本案槍、彈之時間已達1個月以上，且本件寄
    藏之槍、彈數量亦非少數，倘非警方及時攔檢查獲，其可能
    引發或衍生之後果將不堪設想，對於社會治安造成之隱藏危
    害仍屬甚鉅，綜觀其情節，誠難認屬輕微，且被告於偵查及
    審判中均自白，並供述槍彈來源，因而為警查獲，已依槍砲
    彈藥刀械管制條例第18條第4項前段之規定減輕其刑，實無
    另有特殊之原因或事由，而在客觀上足以引起一般同情之處
    ，自無依刑法第59條規定減輕其刑之餘地，而其所受之宣告
    刑已逾有期徒刑2年，即與得宣告緩刑之要件不符，自不得
    宣告緩刑，併此敘明。
　⒊被告上訴認本件應依刑法第59條減輕其刑，並諭知緩刑云云
    ，並無理由，應予駁回。　
據上論斷，應依刑事訴訟法第368條，判決如主文。
本案經檢察官王遠志提起公訴，檢察官孟玉梅到庭執行職務。
中　　華　　民　　國　　109 　年　　5 　　月　　20　　日
                  刑事第二十一庭審判長法　官  許宗和
                                      法　官  黃惠敏
                                      法　官  章曉文
以上正本證明與原本無異。
如不服本判決，應於收受送達後20日內向本院提出上訴書狀，其
未敘述上訴之理由者並得於提起上訴後20日內向本院補提理由書
（均須按他造當事人之人數附繕本）「切勿逕送上級法院」。
                                      書記官  陳媖如
中　　華　　民　　國　　109 　年　　5 　　月　　25　　日
附表一(原判決附表三編號1至4)
編號     扣案物品名稱          數量           鑑   定   結   果                       依      據        1 名片型手槍（槍枝管制編號：0000000000）                                       1枝       認係改造手槍，由仿盒式槍製造之槍枝，車通金屬槍管內阻鐵而成，擊發功能正常，可供擊發適用子彈使用，認具殺傷力                    內政部警政署刑事警察局106年8月3日刑鑑字第1060058505號鑑定書          2 改造手槍（槍枝管制編號：0000000000）                                         1 枝       認係改造手槍，由仿半自動手槍製造之槍枝，換裝土造金屬槍管而成，經檢視，雖滑套具破裂痕跡，惟仍可供擊發適用子彈使用，認具殺傷力  內政部警政署刑事警察局106年8月3日刑鑑字第1060058505號鑑定書          3 改造手槍（槍枝管制編號：0000000000）                                         1 枝       認係改造手槍，由仿半自動手槍製造之槍枝，換裝土造金屬槍管而成，擊發功能正常，可供擊發適用子彈使用，認具殺傷力                  內政部警政署刑事警察局106年8月3日刑鑑字第1060058505號鑑定書          4 改造霰彈槍（槍枝管制編號：0000000000）                                       1 枝       認係改造散彈槍，由仿雙管散彈槍製造之槍枝，換裝土造金屬槍管而成，擊發功能正常，可供擊發適用子彈使用，認具殺傷力                內政部警政署刑事警察局106年8月3日刑鑑字第1060058505號鑑定書          

附表二(原判決附表四具殺傷力之子彈)
編號     扣  案   物   品      數量          鑑定結果暨不沒收之理由                  依       據        1 口徑12 GAGUE制式散彈                                                        1顆       經試射，可擊發，認具殺傷力，經試射後，已不具子彈之完整結構，而喪失子彈作用與性質，非違禁物                                    內政部警政署刑事警察局106年8月3日刑鑑字第1060058505號鑑定書          2 口徑0.38吋制式子彈                                                          1顆       經試射，可擊發，認具殺傷力，經試射後，已不具子彈之完整結構，而喪失子彈作用與性質，非違禁物                                    內政部警政署刑事警察局106年8月3日刑鑑字第1060058505號鑑定書          3 非制式子彈，由口徑9mm 制式空包彈彈殼組合直徑7.5mm 金屬彈頭而成                1顆       經試射，可擊發，認具殺傷力，經試射後，已不具子彈之完整結構，而喪失子彈作用與性質，非違禁物                                    內政部警政署刑事警察局106年8月3日刑鑑字第1060058505號鑑定書          4 均非制式子彈，由金屬彈殼組合直徑8.9 ±0.5mm 金屬彈頭而成                                                                                                 ⒈7顆    ⒉10顆    經試射均可擊發，認具殺傷力，經試射後，已不具子彈之完整結構，而喪失子彈作用與性質，非違禁物                                                                                                                                                               ⒈內政部警政署刑事警察106年8月3日刑鑑字第1060058505號鑑定書 ⒉內政部警政署刑事警察108年3月21日刑鑑字第1080015612號函  5 均非制式子彈，由截短之口徑0.38吋制式彈殼組合直徑9.0±0.5mm 金屬彈頭而成                                                                                 ⒈2顆    ⒉3顆    經試射均可擊發，認具殺傷力，經試射後，已不具子彈之完整結構，而喪失子彈作用與性質，非違禁物                                                                                                                                                               ⒈內政部警政署刑事警察106年8月3日刑鑑字第1060058505號鑑定書 ⒉內政部警政署刑事警察108年3月21日刑鑑字第1080015612號函 6 非制式子彈，由金屬彈殼組合直徑8.6mm金屬彈頭而成，經檢視，彈底發現有撞擊痕跡  1顆       經試射，可擊發，認具殺傷力，經試射後，已不具子彈之完整結構，而喪失子彈作用與性質，非違禁物                                    內政部警政署刑事警察局106年8月3日刑鑑字第1060058505號鑑定書          7 口徑5.56mm制式子彈                                                                                                                                     ⒈12顆    ⒉23顆    經試射均可擊發，認具殺傷力，經試射後，已不具子彈之完整結構，而喪失子彈作用與性質，非違禁物                                                                                                                                                               ⒈內政部警政署刑事警察106年8月3日刑鑑字第1060058505號鑑定書 ⒉內政部警政署刑事警察108年3月21日刑鑑字第1080015612號函        

附表三(原判決附表五編號6不具殺傷力之槍彈)
扣  案  物   品        數量 鑑定結果暨不沒收之理由                       依    據              口徑5.56mm制式子彈                                                          2 顆       經試射，均無法擊發，認不具殺傷力，非違禁物                                                                                   內政部警政署刑事警察局 108 年3 月21日刑鑑字第 1080015612號函          

附錄本案論罪科刑法條
槍砲彈藥刀械管制條例第8條
未經許可，製造、販賣或運輸鋼筆槍、瓦斯槍、麻醉槍、獵槍、
空氣槍或第4條第1項第1款所定其他可發射金屬或子彈具有殺傷
力之各式槍砲者，處無期徒刑或5年以上有期徒刑，併科新臺幣 
1千萬元以下罰金。
未經許可，轉讓、出租或出借前項所列槍枝者，處5年以上有期
徒刑，併科新臺幣1千萬元以下罰金。
意圖供自己或他人犯罪之用，而犯前二項之罪者，處無期徒刑或
7年以上有期徒刑，併科新臺幣1千萬元以下罰金。
未經許可，持有、寄藏或意圖販賣而陳列第1項所列槍枝者，處 
3 年以上10年以下有期徒刑，併科新臺幣7百萬元以下罰金。
第1項至第3項之未遂犯罰之。
犯第1項、第2項或第4項有關空氣槍之罪，其情節輕微者，得減
輕其刑。

槍砲彈藥刀械管制條例第12條
未經許可，製造、販賣或運輸子彈者，處1年以上7年以下有期徒
刑，併科新台幣500萬元以下罰金。
未經許可，轉讓、出租或出借子彈者，處6月以上5年以下有期徒
刑，併科新台幣300萬元以下罰金。
意圖供自己或他人犯罪之用，而犯前二項之罪者，處3年以上10 
年以下有期徒刑，併科新台幣700萬元以下罰金。
未經許可，持有、寄藏或意圖販賣而陳列子彈者，處5年以下有
期徒刑，併科新台幣300萬元以下罰金。
第1項至第3項之未遂犯罰之。